【裁判字號】    99,交訴,99
【裁判日期】    991117
【裁判案由】    公共危險
【裁判全文】
臺灣屏東地方法院刑事判決              99年度交訴字第99號
公  訴  人  臺灣屏東地方法院檢察署檢察官
被      告  陳清榮
選任辯護人  楊四海律師
上列被告因公共危險案件，經檢察官提起公訴（99年度偵字第606
07號），被告於準備程序中就被訴事實為有罪之陳述，經本院告
知簡式審判程序之旨，並聽取被告與公訴人之意見後，本院合議
庭裁定由受命法官獨任進行簡式審判程序，判決如下：
    主  文
陳清榮犯肇事致人傷害逃逸罪，處有期徒刑陸月，如易科罰金，
以新臺幣壹仟元折算壹日，緩刑參年。
    事  實
一、陳清榮於民國99年6 月11日晚間20時50分許，騎乘屏東市公
    所所有之車牌號碼PHV-770 號重型機車沿屏東縣屏東市○○
    路由西向東行駛，行經屏東縣屏東市○○路843 之1 號前欲
    左轉廣東路838 巷時，原應注意變換車道應讓直行車先行，
    並注意安全距離，而依當時情形並無不能注意之情事，竟疏
    未注意及此而貿然變換車道後左轉，適許瓊丹騎乘車牌號碼
    K98-679 號重型機車於同路段同向行駛至該處，見狀閃避不
    及，當場撞及陳清榮騎乘之上開重型機車左後方車身，因之
    人車倒地，許瓊丹因而受有雙側肢體多處挫傷等傷害（過失
    傷害部分業經檢察官為不起訴處分確定）。詎陳清榮於肇事
    後，明知許瓊丹因該交通事故而受有傷害，仍未停車對許瓊
    丹為必要之救護或停留現場等候警方處理，逕行騎乘上開車
    輛逃逸，嗣因目擊證人楊秀婷記下上開車輛之車號並報警後
    ，始為到場之員警循線查獲。
二、案經屏東縣警察局屏東分局移送臺灣屏東地方法院檢察署檢
    察官偵查起訴。
    理  由
一、本件被告陳清榮所犯係死刑、無期徒刑、最輕本刑為3 年以
    上有期徒刑以外之罪，其於本院準備程序中就前揭被訴事實
    為有罪之陳述，經受命法官告知簡式審判程序之旨，並聽取
    其與公訴人之意見後，本院認無不得或不宜改依簡式審判程
    序進行之處，爰依刑事訴訟法第273 條之1 第1 項、第284
    條之1 ，本院合議庭裁定由受命法官獨任依簡式審判程序審
    理，合先敘明。
二、上開犯罪事實，業據被告於本院準備程序及審理時均坦承不
    諱，核與證人即被害人許瓊丹於警詢時、偵查中之證述，及
    證人即目擊證人楊秀婷於警詢時陳述之情節相符（見警卷第
    5 至8 頁、偵卷第6 、7 頁），並有屏東縣政府警察局屏東
    局道路交通事故現場圖、道路交通事故調查報告表(一)(二)、屏
    東縣警察局交通隊偵辦交通事故現場訪查表、屏東縣政府警
    察局疑似道路交通事故肇事逃逸追查表各1 紙及現場照片18
    張在卷可稽（見警卷第13至19、21至29頁），而被害人許瓊
    丹受有上開傷害之事實，亦有屏東縣基督教醫院99年6 月11
    日乙診字第e00000000 號診斷證明書及國仁醫院99年6 月16
    日乙字第163953號診斷證明書各1 紙附卷可證（見警卷第9
    、10頁），足認被告之任意性自白與事實相符，得為認定犯
    罪之依據。從而，本件事證明確，被告上開肇事逃逸之犯行
    ，堪以認定。
三、核被告所為，係犯刑法第185 條之4 之肇事致人傷害逃逸罪
    。爰審酌被告並無犯罪前科記錄，有臺灣高等法院被告前案
    紀錄表在卷可參，其未依交通規則駕駛車輛，又未注意車前
    狀況，導致被害人許瓊丹受有上開傷害，造成被害人身體上
    之損害及精神上之痛苦非輕，且其於肇事後雖曾有下車察看
    ，但未留置現場照護被害人許瓊丹或報警處理，而逕自逃離
    現場，犯罪情節非微，惟其已與被害人許瓊丹達成和解，有
    屏東縣屏東市調解委員會99年民調字第0749號調解書( 見偵
    卷第11頁) 在卷可佐，並念及其於本院審理時尚能坦承本件
    肇事逃逸之犯行，態度尚可，併衡及其學歷為專科畢業，目
    前擔任屏東縣屏東市公所里幹事乙職、月薪約新臺幣( 下同
    )2萬多元，家庭經濟狀況小康，尚需扶養2 位在學子女及其
    配偶，有被告提出戶籍謄本及國立臺南大學、臺東大學學生
    證影本( 見本院卷第32至34、38、40頁、警卷第3 頁調查筆
    錄受詢問人欄所載）附卷可參等一切情狀，量處如主文所示
    之刑，並諭知其易科罰金折算標準，以示懲儆。末查被告未
    曾因故意犯罪受有期徒刑以上刑之宣告，有臺灣高等法院被
    告前案紀錄表可參，本件偶然與他人擦撞，一時情急，慌忙
    離去，致罹刑章，事後已知坦承犯行，且其就過失傷害部分
    已與被害人許瓊丹達成和解，業如前述，足認具有悔意。本
    件既屬突發事故，諒被告經此偵審程序及罪刑之宣告，應知
    警惕，而無再犯之虞。本院綜合各情，認上開宣告之刑應以
    暫不執行為適當，爰併予宣告緩刑3 年，以啟自新。至檢察
    官於起訴書具體求刑有期徒刑8 月，復當庭具體求刑有期徒
    刑1 年，緩刑期間為5 年，並請求宣告給付10萬元予國庫之
    條件乙節，本院審酌被告已與被害人許瓊丹達成和解，並經
    被害人許瓊丹於偵查中撤回告訴( 見偵卷第11、12頁) ，且
    其於本院審理中坦承犯行等情，故認檢察官所求處之刑度稍
    嫌過重；又前開和解金額係被告向人借貸而來，日後尚須分
    期償還等情，亦據被告於本院審理時供陳甚明（見本院卷第
    25頁），是認被告於此部分已受相當之負擔，故認尚無宣告
    附條件緩刑之必要，附此敘明。
據上論斷，應依刑事訴訟法第273 條之1 第1 項、第284 條之1
、第299 條第1 項前段，刑法第185 條之4 、第41條第1 項前段
、第74條第1 項第1 款，判決如主文。
本案經檢察官鍾佩真到庭執行職務。
中    華    民    國    99    年    11    月    17    日
                  刑事第二庭  法  官  許瑜容
以上正本證明與原本無異。
如不服本判決應於收受本判決送達後十日內向本院提出上訴書狀
，其未敘述上訴理由者，並得於提起上訴後十日內向本院補提理
由書狀（均須按他造當事人之人數附繕本）「切勿逕送上級法院
」
中    華    民    國    99    年    11    月    17    日
                              書記官  龔惠婷
本案論罪科刑法條：
中華民國刑法第185條之4
（肇事遺棄罪）
駕駛動力交通工具肇事，致人死傷而逃逸者，處 6 月以上 5 年
以下有期徒刑。

司法院資訊處製作；財團法人民間司法改革基金會備份。
